【裁判字號】    98,裁,2176
【裁判日期】    980910
【裁判案由】    地上物徵收補償
【裁判全文】
最  高  行  政  法  院  裁  定
                                      98年度裁字第2176號
上  訴  人  甲○○
被 上訴 人  屏東縣政府
代  表  人  乙○○
參  加  人  丙○○
            丁○○
            戊○○
上列當事人間地上物徵收補償事件，上訴人對於中華民國98年5
月27日高雄高等行政法院98年度訴字第52號判決，提起上訴，本
院裁定如下：
    主  文
上訴駁回。
上訴審訴訟費用由上訴人負擔。
    理  由
一、按對於高等行政法院判決之上訴，非以其違背法令為理由，
    不得為之，行政訴訟法第242條定有明文。依同法第243條第
    1項規定，判決不適用法規或適用不當者，為違背法令；而
    判決有同條第2項所列各款情形之一者，為當然違背法令。
    是當事人對於高等行政法院判決上訴，如依行政訴訟法第24
    3條第1項規定，以高等行政法院判決有不適用法規或適用不
    當為理由時，其上訴狀或理由書應有具體之指摘，並揭示該
    法規之條項或其內容；若係成文法以外之法則，應揭示該法
    則之旨趣，倘為司法院解釋或本院之判例，則應揭示該判解
    之字號或其內容。如以行政訴訟法第243條第2項所列各款情
    形為理由時，其上訴狀或理由書，應揭示合於該條項各款之
    事實。上訴狀或理由書如未依此項方法表明者，即難認為已
    對高等行政法院判決之違背法令有具體之指摘，其上訴自難
    認為合法。
二、被上訴人辦理武洛溪排水整治工程，分別經內政部民國97年
    4月21日台內地字第0970066764號函及97年4月22日台內地字
    第0970069816號函准予徵收工程用地，並經被上訴人分別以
    97年5月5日屏府地權字第09700916992號公告徵收（公告期
    間：30日，自97年5月9日起至97年6月8日止）及97年5月2日
    屏府地權字第09700907362號公告徵收（公告期間：30日，
    自97年5月9日起至97年6月8日止），並以同號函通知各土地
    所有權人、地上物所有權人。其中工程範圍內坐落屏東縣九
    如鄉○○段（下稱九塊段）318-12地號土地（土地所有權人
    為參加人丙○○、丁○○）上之部分地上物「檳榔157棵、
    荔枝88棵、破布子12棵、香蕉10棵、棗子1棵、蕃茄200平方
    公尺等項」（補償費計新臺幣【下同】657,900元）及九平
    段（下稱九平段）564-2、564-3地號土地（土地所有權人為
    參加人戊○○）上之地上物「檳榔36棵、荔枝11棵等項」（
    補償費計11萬6千元），經受託查估機關屏東縣九如鄉公所
    （下稱九如鄉公所）實地查估為上訴人種植，惟因參加人於
    公告期間提出異議，經被上訴人依土地或土地改良物徵收補
    償費核計核發對象及領取辦法（下稱核發對象及領取辦法）
    第9條規定，於97年5月22日邀集上訴人與參加人協議未果，
    被上訴人乃依土地徵收條例第26條規定將系爭補償費存入徵
    收補償費保管專戶待領並通知上訴人。上訴人於97年8月26
    日向被上訴人申請領取系爭補償費，經被上訴人以97年9月4
    日屏府地權字第0970174180號函復上訴人。上訴人不服，遂
    提起行政訴訟，經高雄高等行政法院98年度訴字第52號判決
    駁回，上訴人對之提起上訴，主張：原判決對於上訴人所提
    出民法理論與行政處分不相容部分不應適用之主張，未予審
    酌，有理由不備及不予調查之違背法令；另原判決對於地主
    可主張五年內之相當於租金之損害賠償亦未交待理由，有判
    決不備理由之違背法令等語，雖以該判決違背法令為由，惟
    核其上訴理由，係就原審取捨證據、認定事實之職權行使，
    指摘其為不當，並就原審已論斷者，泛言未論斷，或就原審
    所為論斷，泛言其論斷矛盾，而非具體說明其有何不適用法
    規或適用法規不當之情形，並揭示該法規之條項或其內容，
    及合於行政訴訟法第243條第2項所列各款之事實，難認對該
    判決之如何違背法令已有具體之指摘。依首開規定及說明，
    應認其上訴為不合法。
三、據上論結，本件上訴為不合法。依行政訴訟法第249條第1項
    前段、第104條、民事訴訟法第95條、第78條，裁定如主文
    。
中    華    民    國    98    年    9     月    10    日
                    最高行政法院第四庭
                        審判長法官  劉  鑫  楨
                              法官  吳  東  都
                              法官  劉  介  中
                              法官  曹  瑞  卿
                              法官  陳  鴻  斌
以  上  正  本  證  明  與  原  本  無  異
中    華    民    國    98    年    9     月    10    日
                              書記官  張  雅  琴


司法院資訊處製作；財團法人民間司法改革基金會備份。
